臺灣新竹地方法院刑事裁定
111年度撤緩字第121號
聲  請  人  臺灣新竹地方檢察署檢察官
受  刑  人  李建宏


上列聲請人因受刑人犯詐欺案件（臺灣高等法院110年度上訴字
第2204號），聲請撤銷緩刑之宣告（111年度執聲字第625號），
本院裁定如下：
    主  文
聲請駁回。
    理  由
一、聲請意旨略以：受刑人李建宏因犯詐欺案件，經臺灣高等法
    院於民國110年10月13日以110年度上訴字第2204號，判處有
    期徒刑1年6月，宣告緩刑3年，於110年12月2日確定，並應
    向被害人羅美琪、吳秀碧、簡明珠各給付新臺幣（下同）13
    萬元、20萬元、10萬元，給付方式為自110年10月起，按月
    於每月15日前各向被害人羅美琪、吳秀碧、簡明珠給付3,90
    0元、3,000元、3,600元，至全部清償為止。如有一期未給
    付，視為全部到期。本件業於110年12月22日以竹檢永執法1
    10執緩481字第1109046109號函、竹檢永執法110執緩481字
    第1109046101號函及竹檢永執法110執緩481字第1109046093
    號函，通知受刑人應按判決附表二所示内容各向被害人羅美
    琪、吳秀碧、簡明珠給付損害賠償，詎受刑人僅給付一期各
    3,900元、3,600元與被害人羅美琪及簡明珠後，即不再履行
    和解内容，有111年7月18日被害人羅美琪、簡明珠以刑事聲
    請狀請求檢察官向法院聲請撤銷緩刑及臺灣新竹地方檢察署
    （下稱新竹地檢署）公務電話記錄可稽。受刑人之舉實未知
    悔悟亦無意願履行判決所定之缓刑條件，原宣告之緩刑難收
    其預期效果，而有執行刑罰之必要，已合於刑法第75條之1
    第1項第4款所定撤銷緩刑宣告之原因，爰依刑事訴訟法第47
    6條規定聲請撤銷等語。
二、按刑法第74條第2項第3款、第75條之1第1項第4款固規定，
    緩刑宣告得斟酌情形命犯罪行為人向被害人支付相當數額之
    財產或非財產上之損害賠償，如違反所定負擔情節重大，足
    認原宣告之緩刑難收其預期效果，而有執行刑罰之必要者，
    得撤銷其緩刑宣告，惟違反負擔之情形是否重大，應斟酌緩
    刑期間命應遵守事項之達成與宣告緩刑之目的為綜合考量，
    非謂有違反負擔即逕予認定屬情節重大而應撤銷緩刑宣告。
    又刑法第75條之1第1項第4款規定之「情節重大」，係指受
    判決人顯有履行負擔之可能，而隱匿或處分其財產、故意不
    履行、無正當事由拒絕履行或顯有逃匿之虞等情事而言。該
    條採用「裁量撤銷主義」，賦予法院撤銷與否之權限，特於
    第1項規定實質要件為「足認原宣告之緩刑難收其預期效果
    ，而有執行刑罰之必要」，供作審認之標準。亦即刑法第75
    條之1規定「得」撤銷緩刑之情形，法官應依職權本於合目
    的性之裁量，妥適審酌受刑人於緩刑期間內違反應遵守事項
    之情節是否重大，是否難收其預期之效果，而確有執行刑罰
    之必要，尚非受緩刑宣告之人一有違反之情事即應撤銷該緩
    刑之宣告。　　
三、經查：
　㈠受刑人李建宏因詐欺案件，經本院以110年度金訴字第7號判
    決後，受刑人提起上訴，經臺灣高等法院於110年10月13日
    ，以110年度上訴字第2204號撤銷原判決，判處有期徒刑1年
    2月（2罪）、1年3月，應執行有期徒刑1年6月，同時宣告緩
    刑3年，並應依該判決附表二所示方式，向被害人羅美琪、
    吳秀碧、簡明珠分別給付新臺幣（下同）13萬元、20萬元、
    10萬元，於110年12月2日確定，有上開判決書及臺灣高等法
    院被告前案紀錄表各1份在卷可稽。嗣受刑人僅給付一期各3
    ,900元、3,600元與被害人羅美琪、簡明珠後，其後即未再
    按時履行，有被害人羅美琪、簡明珠提出之刑事聲請狀、新
    竹地檢署公務電話紀錄各1紙在卷可查，復為受刑人所不否
    認（見本院111年10月21日訊問筆錄），是受刑人有違反前
    揭緩刑宣告判決所定負擔之事實，而已影響被害人羅美琪、
    簡明珠之利益，固堪認定。
　㈡然揆諸上開說明，除有其他具體事證可證受刑人有支付能力
    而故意不給付等情形外，尚難執此未遵期履行乙事，遽認其
    違反情節當然係屬重大；況縱令其違反情節確屬重大，而合
    於前揭得撤銷緩刑之要件，惟是否足認原宣告之緩刑難收其
    預期效果，而有執行刑罰之必要，尚須衡酌相關情況決定之
    。查受刑人於本院111年9月23日、10月21日訊問時，表示其
    無力負擔和解條件，所以沒有付錢，且因為將近三個月沒有
    繳房租被房東趕出來，目前睡在臺南的公園，現在身上只有
    1,100元，所有銀行帳戶裡存款只有個位數，其也想當個負
    責任的人，但現在真的沒有辦法等語。而聲請人本件又未就
    受刑人有無惡意不給付，或顯有履行負擔之可能，而隱匿或
    處分其財產、故意不履行、無正當事由拒絕履行或顯有逃匿
    之虞等違反所定負擔「情節重大」之情事提出相當之證據以
    資佐證，是依上開說明，聲請人聲請撤銷本件受刑人之緩刑
    宣告，自難准許，應予駁回。
四、依刑事訴訟法第220條，裁定如主文。　　　　
中　　華　　民　　國　　111 　年　　10　　月　　31　　日
　　              刑事第四庭    法　官  郭哲宏
以上正本證明與原本無異。
如不服本裁定，應於裁定送達後5日內向本院提出抗告狀。
中　　華　　民　　國　　111 　年　　10　　月　　31　　日
                                書記官  戴筑芸